---
output: github_document
always_allow_html: true
---

<!-- README.md is generated from README.Rmd. Please edit that file -->

```{r, include = FALSE}
knitr::opts_chunk$set(
  collapse = TRUE,
  comment = "#>",
  fig.path = "man/figures/README-",
  out.width = "100%"
)
```


> 🚧 Warning
>
> Il s'agit d'une version de développement


> 📘 Info
>
> Les wrappers d'API sont des outils qui facilitent l'utilisation des fonctionnalités offertes par une interface de programmation d'applications (API). Ils simplifient la communication entre une application et une API en gérant les détails techniques et en offrant une interface plus conviviale. Les wrappers d'API permettent aux développeurs de se concentrer sur la logique de leur application plutôt que sur les aspects techniques de l'intégration avec l'API. Ils accélèrent le développement et améliorent la productivité en réduisant la quantité de code nécessaire.


Grâce à `{r.apifoncier}` vous pouvez accéder aux données disponibles par l'[API données foncières du cerema](https://apidf-preprod.cerema.fr/swagger/).


# Installation

Vous pouvez installer r.apifoncier depuis [GitHub](https://github.com/) avec le code suivant :

``` r
# install.packages("devtools")
devtools::install_github("rcadot/r.apifoncier")
```

# Consommations d'espace

## À la commune

### Indicateur de consommations d'espace communes

En indiquant le code INSEE d'une commune au format `numeric` ou `character`, on obtient un dataframe des consommations.

```{r}
library(r.apifoncier)
ind_conso_espace_communes(59001)
```


### Graphique associé à la consommation d'espace d'une commune

La fonction `g_ind_conso_espace_communes()` permet de générer un graphique `{plotly}` de la consommation sur la commune de son choix.

```{r}
ind_conso_espace_communes_g(59350)
```

Par défaut, les consommations sont affichées en hectares, mais on peut les indiquer en m² en choisissant `hectare=FALSE`.

```{r}
ind_conso_espace_communes_g(59001,hectare = FALSE,affichage = 'total',legende = FALSE)
```

## Au département

On retrouve les mêmes fonctionnalités à l'échelle départementale.

```{r}
ind_conso_espace_dep(59)
```
```{r}
ind_conso_espace_dep_g(59)
```


