---
output:
  github_document:
    toc: true
    toc_depth: 2
always_allow_html: true
---

<!-- README.md is generated from README.Rmd. Please edit that file -->

```{r, include = FALSE}
knitr::opts_chunk$set(
  collapse = TRUE,
  comment = "#>",
  fig.path = "man/figures/README-",
  out.width = "50%",
  dpi = 1200
)
```

> 🚧 Avertissement
>
> Il s'agit d'une version de développement. Des modifications sur les fonctions peuvent intervenir.

> 📘
>
> Ce service permet l'interrogation des principales informations issues des différentes bases de données foncières produites par le Cerema et la DGALN. Une partie des données est interrogeable uniquement en tant que bénéficiaire des données foncières. Pour retrouver toutes les informations sur les données foncières : [datafoncier.cerema.fr](datafoncier.cerema.fr) Dictionnaire et documentation sur toutes les variables :[doc-datafoncier.cerema.fr](doc-datafoncier.cerema.fr)

> Les wrappers d'API sont des outils qui facilitent l'utilisation des fonctionnalités offertes par une interface de programmation d'applications (API). Ils simplifient la communication entre une application et une API en gérant les détails techniques et en offrant une interface plus conviviale. Les wrappers d'API permettent aux développeurs de se concentrer sur la logique de leur application plutôt que sur les aspects techniques de l'intégration avec l'API. Ils accélèrent le développement et améliorent la productivité en réduisant la quantité de code nécessaire.

Grâce à `{r.apifoncier}` vous pouvez accéder aux données disponibles par l'[API données foncières du cerema](https://apidf-preprod.cerema.fr/swagger/).

# Installation

Vous pouvez installer `{r.apifoncier}` depuis [GitHub](https://github.com/) avec le code suivant :

``` r
# install.packages("devtools")
devtools::install_github("rcadot/r.apifoncier")
```

```{r setup}
library(r.apifoncier)
```


# Indicateurs de consommation d'espace (accès libre)


# Indicateurs de prix (accès libre)

Les indicateurs de prix sont disponibles annuellement et de manière triennale à plusieurs échelles :

-   Régions ;
-   Départements ;
-   Aires d'attractivités des villes ;
-   EPCI ;
-   Communes.

```{r}
ind_dv3f_com_annuel('59350') %>% 
  dplyr::select(1:10) # Le résultat contient 617 colonnes
```

# Cartofriches (accès libre)

On peut accéder aux friches, soit par département, commune ou encore à partir d'une emprise au format WGS84

```{r}
cartofriches_friches(coddep = 59)
```

```{r}
cartofriches_friches(code_insee = 59350)
```

```{r}
cartofriches_friches(in_bbox = '2.827642,50.495958,3.32616,50.767734')
```

On peut également accéder aux objets géographiques associés.

```{r echo=TRUE, message=FALSE, warning=FALSE}
cartofriches_geofriches(code_insee = 59350) %>% 
  mapview::mapview()
```

# DVF+ (accès libre)

```{r message=FALSE, warning=FALSE}
dvf_opendata_geomutations(code_insee=59001) %>% 
  dplyr::select(geometry) %>% 
  mapview::mapview()
```

# DV3F (accès restreint)

# Fichiers fonciers (accès restreint)
