---
output:
  github_document:
    toc: true
    toc_depth: 2
always_allow_html: true
---

<!-- README.md is generated from README.Rmd. Please edit that file -->

```{r, include = FALSE}
knitr::opts_chunk$set(
  collapse = TRUE,
  comment = "#>",
  fig.path = "man/figures/README-",
  out.width = "50%",
  dpi = 1200
)
```


> 🚧 Warning
>
> Il s'agit d'une version de développement


> 📘 Info
>
> Les wrappers d'API sont des outils qui facilitent l'utilisation des fonctionnalités offertes par une interface de programmation d'applications (API). Ils simplifient la communication entre une application et une API en gérant les détails techniques et en offrant une interface plus conviviale. Les wrappers d'API permettent aux développeurs de se concentrer sur la logique de leur application plutôt que sur les aspects techniques de l'intégration avec l'API. Ils accélèrent le développement et améliorent la productivité en réduisant la quantité de code nécessaire.


Grâce à `{r.apifoncier}` vous pouvez accéder aux données disponibles par l'[API données foncières du cerema](https://apidf-preprod.cerema.fr/swagger/).


# Installation

Vous pouvez installer r.apifoncier depuis [GitHub](https://github.com/) avec le code suivant :

``` r
# install.packages("devtools")
devtools::install_github("rcadot/r.apifoncier")
```

# Indicateurs de consommation d'espace (accès libre)

Les données sont disponibles à deux échelles : communes et départements.

En indiquant le code INSEE d'une commune au format `numeric` ou `character`, on obtient un dataframe des consommations.

```{r}
library(r.apifoncier)

ind_conso_espace_communes(59001)
```

La fonction `g_ind_conso_espace_communes()` permet de générer un graphique `{plotly}` de la consommation sur la commune de son choix.

```{r}
ind_conso_espace_communes_g(59350)
```


Par défaut, les consommations sont affichées en hectares, mais on peut les indiquer en m² en choisissant `hectare=FALSE`.

```{r message=FALSE, warning=FALSE}
ind_conso_espace_communes_g(
  code_insee = 59350,
  hectare = FALSE,
  affichage = 'total',
  legende = FALSE
)
```


# Indicateurs de prix (accès libre)

Les indicateurs de prix sont disponibles annuellement et de manière triennale à plusieurs échelles :

- Régions ;
- Départements ;
- Aires d'attractivités des villes ;
- EPCI ; 
- Communes.

```{r}
ind_dv3f_com_annuel('59350') %>% 
  dplyr::select(1:10) # Le résultat contient 617 colonnes
```

# Cartofriches (accès libre)

On peut accéder aux friches, soit par département, commune ou encore à partir d'une emprise au format WGS84

```{r}
cartofriches_friches(coddep = 59,page_size = 3)
```


```{r}
cartofriches_friches(code_insee = 59350,page_size = 3)
```


```{r}
cartofriches_friches(in_bbox = '2.827642,50.495958,3.32616,50.767734',page_size = 2)
```

On peut également accéder aux objets géographiques associés.

```{r echo=TRUE, message=FALSE, warning=FALSE}
cartofriches_geofriches(code_insee = 59350,page_size = 10) %>% 
  dplyr::select(geometry) %>% 
  mapview::mapview()
```

