---
title: "Cartofriches"
---

```{r, include = FALSE}
knitr::opts_chunk$set(
  collapse = TRUE,eval = F,
  comment = "#>"
)
```



# Présentation

`r.apifoncier` permet d’interroger librement les **données des friches** produites par le Cerema. Plus de détails sur [Cartofriches](https://cartofriches.cerema.fr/).

Les données proposées sont disponibles sous forme de dataframe ou sf, accessible soit via le code insee de la commune, du département ou une emprise geographique.

# Description des fonctions

## cartofriches.friches()

Retourne les friches issues de Cartofriches pour le périmètre demandé sous forme d’un dataframe

```r
cartofriches.friches(code_insee="59350")
cartofriches.friches(coddep="59")
cartofriches.friches(in_bbox=c(3, 50, 4, 51))
```


## cartofriches.geofriches()

Retourne les friches issues de Cartofriches pour le périmètre demandé sous forme d’un sf

```r
cartofriches.geofriches(code_insee="59350")
cartofriches.geofriches(coddep="59")
cartofriches.geofriches(in_bbox=c(3, 50, 4, 51))
```

## cartofriches.friche()

Renvoi la friche correpondant au site_id

```r
cartofriches.friche(site_id="id_du_site")
```

_Retrouvez toutes les fonctions liées aux données de cartofriches directement dans [l'onglet Référence](https://rcadot.github.io/r.apifoncier/reference/index.html#cartofriches)._


# Exemples


## Communes ayant le plus de friches identifiées sur un département

On charge les packages nécessaires.

```{r setup, message=FALSE, warning=FALSE}
library(mapview)
library(apifoncier)
library(tidyverse)
library(plotly)
```

On récupère les friches du département 59

```{r}
df <- cartofriches.friches(coddep="59")
```

```{r}
# Décompte par commune
result <-
  df %>% 
  group_by(comm_nom) %>% 
  tally() %>% 
  arrange(desc(n)) %>% 
  head(15)

# Génération du graphique
result %>% 
  plot_ly(
    x=~n,
    y=~comm_nom
  ) %>% 
  layout(
  xaxis = list(title = "Nombre de friches"),
  yaxis = list(title = "Communes",categoryorder = "total descending"),
  title = "Communes ayant le plus de friches dans le département du Nord"
)
```

## Affichage des friches dans une emprise rectangulaire

```{r message=FALSE, warning=FALSE}
sf <- cartofriches.geofriches(in_bbox=c(3, 50, 3.5, 50.5))

mapview(sf)
```

