---
title: "Cartographies"
---

```{r, include = FALSE}
knitr::opts_chunk$set(
  collapse = TRUE,
  comment = "#>"
)
```

```{r setup}
library(r.apifoncier)
```

Grâce à la fonction `carte()`, vous pouvez générer des cartographies dynamiques {leaflet} pour l'ensemble des données importées via les fonctions du package.

Pour cela, c'est simple, il suffit de télécharger les données de son choix avec une fonction dédiée et de les passer dans la fonction `carte()` comme les exemples ci-dessous.

```{r message=FALSE, warning=FALSE}
cartofriches_geofriches(code_insee = 59350) %>% 
  carte(couleur = 'site_statut')
```

Il est possible de personnaliser le rendu de la carte en ajoutant des paramètres en provenance de la fonction `addPolygons()`.

```{r message=FALSE, warning=FALSE}
cartofriches_geofriches(code_insee = 59350) %>% 
  carte(
    couleur = 'site_statut',
    weight=3 # paramètre supplémentaire pour changer l'épaisseur du contour
  )
```

Le résultat étant un objet leaflet, il est possible d'utiliser l'ensemble des fonctions du package {leaflet} pour traiter cet objet (sauvegarde, personnalisation, etc.)
