---
title: "Cartographies"
---

```{r, include = FALSE}
knitr::opts_chunk$set(
  collapse = TRUE,
  comment = "#>"
)
```

```{r setup}
library(r.apifoncier)
```

Grâce à la fonction `carte()`, vous pouvez générer des cartographies dynamiques {leaflet} pour l'ensemble des données importées via les fonctions du package.

Pour cela, c'est simple, il suffit de télécharger les données de son choix avec une fonction dédiée et de les passer dans la fonction `carte()` comme les exemples ci-dessous.

```{r message=FALSE, warning=FALSE}
cartofriches_geofriches(code_insee = 59350) %>% 
  carte(
    couleur = 'site_statut',
    titre_legende = "Staut du site"
  )
```

Vous retrouverez de nombreux outils et couches (cadastre/documents d'urbanisme/etc.) directement accessibles via le gestionnaire de couches en haut à droite de la carte.

Il est possible de personnaliser le rendu de la carte en ajoutant des paramètres en provenance de la fonction `addPolygons()`.

Sans analyse thématique :

```{r}
cartofriches_geofriches(code_insee = 59350) %>% 
  carte()
```

Avec analyse thématique sur le statut du site et l'étiquette sur le nom du site.

```{r message=FALSE, warning=FALSE}
cartofriches_geofriches(code_insee = 59350) %>% 
  carte(
    couleur = 'site_statut',
    label=.$site_nom, # champ permettant d'afficher une étiquette sur chaque Polygon
    weight=3 # paramètre supplémentaire pour changer l'épaisseur du contour
  )
```

Le résultat étant un objet leaflet, il est possible d'utiliser l'ensemble des fonctions du package {leaflet} pour traiter cet objet (sauvegarde, personnalisation, etc.)
