---
title: "Consommation ENAF"
---

```{r, include = FALSE}
knitr::opts_chunk$set(
  collapse = TRUE,
  comment = "#>"
)
```

Les données sont disponibles à deux échelles : communes et départements.

En indiquant le code INSEE d'une commune au format `numeric` ou `character`, on obtient un dataframe des consommations.

```{r}
library(r.apifoncier)

ind_conso_espace_communes(59001)
```

La fonction `g_ind_conso_espace_communes()` permet de générer un graphique `{plotly}` de la consommation sur la commune de son choix.

```{r}
ind_conso_espace_communes_g(59350)
```

Par défaut, les consommations sont affichées en hectares, mais on peut les indiquer en m² en choisissant `hectare=FALSE`.

```{r message=FALSE, warning=FALSE}
ind_conso_espace_communes_g(
  code_insee = 59350,
  hectare = FALSE,
  affichage = 'total',
  legende = FALSE
)
```

Retrouvez toutes les fonctions liées aux données de consommation d'ENAF directement dans [l'onglet Référence](https://rcadot.github.io/r.apifoncier/reference/index.html#consommation-d-espace).
