---
title: "Indicateurs de consommation d’espace"
---

```{r, include = FALSE}
knitr::opts_chunk$set(
  collapse = TRUE,
  comment = "#>"
)
```


# Présentation

`r.apifoncier` permet d’interroger librement les données de consommation d’espace annuelles produites par le Cerema et la DGALN. Plus de détails sur le [portail de l’artificialisation](https://artificialisation.developpement-durable.gouv.fr/).

Les données proposées sont disponibles à **deux échelles** : communes et départements.

# Description des fonctions

## Pour les communes

L’accès aux indicateurs annuels communaux s’effectue via les codes INSEE des communes, en limitant éventuellement la période :

```r
library(r.apifoncier)

conso_enaf.communes(code_insee="59350")
conso_enaf.communes(code_insee=c("59350", "62041"), annee_min="2015")
```

## Pour les départements

L’accès aux indicateurs annuels départementaux s’effectue via les codes INSEE des départements, en limitant éventuellement la période :

```r
library(r.apifoncier)

conso_enaf.departements(coddep="59")
conso_enaf.departements(coddep=c("59", "62"), annee_max="2015")
```

_Retrouvez l'ensemble des fonctions disponibles directement dans [l'onglet référence](https://rcadot.github.io/r.apifoncier/reference/index.html#indicateurs-de-consommation-d-espace)._


# Exemples

```{r message=FALSE, warning=FALSE}
library(r.apifoncier)
library(plotly)
library(tidyverse)

df <- conso_enaf.communes(code_insee="59009")

df %>% 
  dplyr::rename(
    "Activite"=conso_act,
    "Habitat"=conso_hab,
    "Mixte"=conso_mix,
    "Inconnu"=conso_inc,
    "Infrastructure"=conso_infra
  ) %>%
  tidyr::pivot_longer(
    cols = c(5:9),
    names_to = "type",
    values_to = "conso"
  ) %>%
  plotly::plot_ly(
    x=~annee,
    y=~conso,
    color=~type,
    hovertemplate = paste('%{y:.2f}','m2'),
    type="bar"
  ) %>%
  plotly::layout(title="Consommation d'espace",
                 xaxis = list(title = 'Années',showticklabels=TRUE),
                 yaxis = list(title = "Consommation d'ENAF en m²"),
                 barmode = 'stack',
                 hovermode = "x unified",
                 showlegend=TRUE) %>%
  plotly::config(displaylogo = FALSE)

```


