---
title: "DVF"
---

```{r, include = FALSE}
knitr::opts_chunk$set(
  collapse = TRUE,
  comment = "#>"
)
```

Grâce aux fonction commençant par le préfixe `dvf_opendata_`, on peut interroger l'API données foncières afin d'obtenir les parcelles ayant fait l'objet d'une mutation avec ou sans géométrie.

De nombreux paramètres de filtre sont présents tels que :

- les années de mutations ;
- les surfaces en jeu ;
- les valeurs foncières ;
- les typologies d'acheteurs, vendeurs et du bien ;
- avec ou sans géométrie.

Retrouvez l'ensemble des fonctions `dvf_opendata_*` dans [l'onglet référence](https://rcadot.github.io/r.apifoncier/reference/index.html#dvf-).
 

```{r setup}
library(r.apifoncier)
```

La fonction suivante affiche toutes les mutations recensées dans la base de données pour la commune `59001`.
En cliquant sur un polygone, on obtient l'ensemble des attributs associés.

```{r message=FALSE, warning=FALSE}
dvf_opendata_geomutations(code_insee=59001) %>% 
  mapview::mapview()
```
