---
title: "DVF+ open-data"
---

```{r, include = FALSE}
knitr::opts_chunk$set(
  collapse = TRUE,eval = F,
  comment = "#>"
)
```


# Présentation

`apifoncier` permet d’interroger librement les **mutations issues de DVF** selon le modèle de données du Cerema. Plus de détails sur [DVF+](https://datafoncier.cerema.fr/donnees/autres-donnees-foncieres/dvfplus-open-data)

Les données proposées sont disponibles sous forme de dataframe ou sf, accessible soit via le code insee de la commune, du département ou une emprise geographique.

 
# Description des fonctions

## dvf.mutations()

Retourne les mutations issues de DVF+ opendata pour le périmètre demandée sous forme d’un dataframe

```r
dvf.mutations(code_insee="59001")
dvf.mutations(in_bbox=c(3, 50, 3.01, 50.01), fields="all")
dvf.mutations(code_insee=c("59350", "59646"), valeurfonc_min=1000000)
```


## dvf.geomutations()

Retourne les mutations issues de DVF+ opendata pour le périmètre demandée sous forme d’un sf

```r
dvf.geomutations(code_insee="59001")
dvf.geomutations(in_bbox=c(3, 50, 3.01, 50.01), fields="all")
dvf.geomutations(code_insee=c("59350", "59646"), valeurfonc_min=1000000)
```

## dvf.mutation()

Renvoi la mutation correspondant à l’identifiant idmutation

```r
dvf.mutation(site_id="id_du_site")
```

_Retrouvez l'ensemble des fonctions `dvf.*` dans [l'onglet référence](https://rcadot.github.io/r.apifoncier/reference/index.html#dvf-)_

# Exemples

## Distribution des ventes de maison sur une commune

On charge les packages nécessaires.

```{r setup, message=FALSE, warning=FALSE}
library(apifoncier)
library(tidyverse)
library(plotly)
library(sf)
library(leaflet)
library(leaflet.extras)
```


```{r}
mutations <-
  dvf.mutations(
    code_insee="59646",
    anneemut_min=2017,
    codtypbien="111",
    valeurfonc_max=1000000
)
```

```{r}
fig <- plot_ly(
  data = mutations,
  x = ~anneemut,
  y = ~valeurfonc,
  color = ~anneemut,
  type = "violin",
  box = list(visible = TRUE),
  points = "all"
) %>%
layout(
  title = "Distribution annuelle des prix des ventes de maison à partir de 2017",
  xaxis = list(title = "Année"),
  yaxis = list(title = "Prix en €"),
  legend = list(title = "Année de mutation")
)

fig
```



## Carte de chaleur des ventes de maisons


```{r message=FALSE, warning=FALSE}
geomutations <- 
  dvf.geomutations(
    code_insee=c("62826", "62261"),
    codtypbien="111",
    anneemut_min=2017
)

# on converti les parcelles en centroids
sf_use_s2(use_s2 = F)
geomutations <- geomutations %>% drop_na() %>% st_centroid()
```


```{r}
leaflet() %>%
  addTiles() %>%
  setView(1.60724,50.5335,13) %>% 
  addHeatmap(
    data = geomutations,
    intensity = ~valeurfonc,
    radius = 14
  )
```


## Mutations de foncier nu

```{r}
# On récupère les mutations de foncier nu de plus de 1ha sur Lille
gdf <- dvf.geomutations(code_insee="59350", codtypbien="2", sterr_min=10000)
```

```{r}
leaflet() %>% 
  setView(3.075,50.63,13) %>% 
  addTiles() %>% 
  addPolygons(
    data=gdf,
    popup = ~paste("Surface (m2) : ", sterr, "<br>",
                   "Valeur foncière (€) : ", valeurfonc)
  )
```



