---
title: "Graphiques"
---

```{r, include = FALSE}
knitr::opts_chunk$set(
  collapse = TRUE,
  comment = "#>"
)
```

```{r setup}
library(r.apifoncier)
```

Grâce à la fonction `graph()`, vous pouvez générer des graphiques {plotly} pour l'ensemble des données importées via les fonctions du package.

Pour cela, c'est simple, il suffit de télécharger les données de son choix avec une fonction dédiée et de les passer dans la fonction graph comme les exemples ci-dessous.

Puisque le champ `y`est catégoriel, la fonction `graph()`va compter le nombre d'éléments présents dans les données.

```{r message=FALSE, warning=FALSE}
cartofriches_geofriches(code_insee = 59350) %>%
  graph(
    x = site_statut, # un champ catégoriel
    y = site_type,   # un champ catégoriel
    couleur = site_statut,
    titre = "Mon titre",
    titre_x = "Mon axe des X",
    titre_y = "Mon axe des y"
  )
```

Si le champ `y` est numérique, alors la fonction va sommer les valeurs pour afficher le total. *Notez l'absence de titre, de couleur et de légende dans le rendu final.*

```{r message=FALSE, warning=FALSE}
cartofriches_geofriches(code_insee = 59350) %>%
  graph(
    x = site_statut, # un champ catégoriel
    y = unite_fonciere_surface, # un champ numérique
    titre = "",
    titre_x = "",
    titre_y = ""
  )
```

Le résultat étant un objet plotly, il est possible d'utiliser l'ensemble des fonctions du package plotly pour traiter cet objet (sauvegarde, personnalisation, etc.)
