---
title: "Indicateurs de prix"
---

```{r, include = FALSE}
knitr::opts_chunk$set(
  collapse = TRUE,eval = T,
  comment = "#>"
)
```



# Présentation

`apifoncier` permet d’interroger librement les **indicateurs de prix annuels et tri-annuels** produites par le Cerema à partir de DV3F. Plus de détails sur la [rubrique Datafoncier](https://datafoncier.cerema.fr/donnees/autres-donnees-foncieres/indicateurs-prix/)

Les données proposées sont disponibles à **différentes échelles administratives** : communes, EPCI, départements, régions ainsi qu’à l’échelle des aires d’attraction des villes (AAV).


# Description des fonctions

L’accès aux indicateurs annuels ou triennaux s’effectue via les codes INSEE ou code AAV, en précisant éventuellement une année particulière :


## Pour les communes

```r
prix.communes(code_insee="59350")
prix.communes(code_insee=c("59350", "59646"), annee="2020")
prix.communes(code_insee=c("59350", "59646"), periode="triennal")
```

## Pour les EPCI

```r
prix.epci(code_insee="200093201")
prix.epci(code_insee="200093201", periode="triennal")
```

## Pour les départements

```r
prix.departements(coddep="59")
prix.departements(coddep=c("59", "62"), annee="2020")
prix.departements(coddep=c("59", "62"), periode="triennal")
```

## Pour les régions

```r
prix.regions(code_insee="32")
prix.regions(code_insee=c("32", "11"), annee="2020")
prix.regions(code_insee=c("32", "11"), periode="triennal")
```

## Pour les aires d’attraction de la ville (AAV)

```r
prix.aav(code_insee="001")
prix.aav(code_insee=c("001", "002"), annee="2020")
prix.aav(code_insee=c("001", "002"), periode="triennal")
```

_Retrouvez l'ensemble des fonctions disponibles directement dans [l'onglet référence](https://rcadot.github.io/r.apifoncier/reference/index.html#indicateurs-de-prix)._


# Exemples

On charge les packages nécessaires.

```{r setup, message=FALSE, warning=FALSE}
library(apifoncier)
library(plotly)
library(tidyverse)
library(tmap)
```


## Evolution des prix et des volumes de transactions

```{r}
library(plotly)

df <- prix.communes(code_insee = "59646")

fig <- subplot(
  plot_ly(
    df,
    x = ~annee,
    y = ~nbtrans_cod1113,
    type = "bar",
    name = "Maisons anciennes",
    marker = list(color = "indianred", opacity = 0.7)
  ) %>%
    add_trace(
      x = ~annee,
      y = ~nbtrans_cod1213,
      type = "bar",
      name = "Appartements anciens",
      marker = list(color = "lightsalmon", opacity = 0.7)
    ),
  plot_ly(
    df,
    x = ~annee,
    y = ~pxm2_median_cod1113,
    type = "scatter",
    mode = "lines",
    name = "Maisons anciennes",
    line = list(color = "indianred")
  ) %>%
    add_trace(
      x = ~annee,
      y = ~pxm2_median_cod1213,
      type = "scatter",
      mode = "lines",
      name = "Appartements anciens",
      line = list(color = "lightsalmon")
    ),
  nrows = 2,
  shareX = TRUE
)

# Mise à jour de la mise en page du graphique
fig <- fig %>%
  layout(
    title = "Évolution annuelle des prix médian et du nombre de transaction (Wasquehal)",
    xaxis = list(title = "Année"),
    yaxis = list(title = "Nombre de ventes"),
    yaxis2 = list(title = "Prix médian au m2", overlaying = "y", side = "right"),
    legend = list(x = 0.5, y = 0.3, xanchor = "center", yanchor = "top")  # Centré et horizontal
  )

fig
```


## Carte communale à l’échelle d’un EPCI

```{r message=FALSE, warning=FALSE}
# on récupère les contours géographiques via l'api geo
EPCI <- "245900758"
url <- paste0("https://geo.api.gouv.fr/epcis/", EPCI, "/communes/?format=geojson&geometry=contour")
communes <- sf::st_read(url,quiet = T)

# on interroge apifoncier avec les codes communes associés
res <- 
  map(
    .x=communes$code,
    .f=~{prix.communes(code_insee = .x, periode = "triennal", annee = "2019")}
  ) %>% 
  bind_rows()

# on calcule les médianes communales
res <-
  res %>% 
  filter(valeurfonc_median_mmx>0,valeurfonc_median_mmx<99999999) %>% 
  group_by(codgeo) %>% 
  transmute(valeurfonc_median_mmx=median(valeurfonc_median_mmx))

# on joint les deux données
data <- left_join(communes,res,by=c("code"="codgeo"))


map <- 
  tm_shape(data)+
  tm_fill(
    col="valeurfonc_median_mmx",
    title = "Prix médian (€) communal entre 2019 et 2021",
    legend.format = list(
      text.separator = "-",
      fun = function(x) format(x,big.mark=" ")
    )
  )+
  tm_borders()

tmap_leaflet(map)

```

