---
title: "Tableaux"
---

```{r, include = FALSE}
knitr::opts_chunk$set(
  collapse = TRUE,
  comment = "#>"
)
```

```{r setup}
library(r.apifoncier)
```

Grâce à la fonction `tableau()`, vous pouvez générer des tableaux dynamiques {datatable} pour l'ensemble des données importées via les fonctions du package.

Pour cela, c'est simple, il suffit de télécharger les données de son choix avec une fonction dédiée et de les passer dans la fonction `tableau()` comme les exemples ci-dessous.

```{r}
cartofriches_geofriches(code_insee = 59350) %>%
  select(id:unite_fonciere_surface) %>%
  arrange(desc(unite_fonciere_surface)) %>%
  tableau()
```


Vous pouvez interroger les données du tableau directement dans le résultat. Vous pouvez également en télécharger une version Excel.

L'objet résultant est un `DT::datatable`. Vous pouvez donc modifier son apparence grâce aux fonctions du package {DT}.

Vous pouvez également reprendre les arguments de la fonction `DT::datatable()` si vous souhaitez la personnaliser :

```{r}
cartofriches_geofriches(code_insee = 59350) %>%
  select(id:site_type) %>%
  tableau(
    colnames=c('identifiant','Nom du projet','Type de projet')
  )
```

